Поздняков Арсений

Email: malecsenya@gmail.com Telegram: @tkrfrf GitHub: orson88

Обо мне

Data Scientist с 1.5+ годом опыта в аналитике и успешным проектом в инженерии данных. Хотел бы работать MLOps. Люблю все что связано в DS и ML с промышленной разработкой, а также заниматься полным циклом ML/DS решений: от проектирования до внедрения в продакшн.

Опыт

Цифромед — ГК 🗷

Москва, Россия

• DataOps

Февраль 2023 — Настоящее время

Hadoop DevOps Data engineering SQL Docker Python

- Разворачивал, проводил нагрузочное тестирование ПО на кластерах и передавал его на продакшн под каждую задачу аналитического отдела.
- о Использованные ПО: Yarn, Kafka, Airflow, ZooKeeper, Ray, Spark, Sqoop, HDFS, Hbase, Greenplum, PostgreSQL, SFTP/FTP, JupyterHub
- <u>Ускорил большинство</u> рутинных и оркестрированных <u>задач в среднем на 80%</u> (ETL/ELT, dump, sync, matview) посредством перехода на кластерные решения.

МНТК им. С. Фёдорова – офтальмологическая клиника/исследовательский институт 🗗

Москва, Россия

• Data Engineer (проект)

Ноябрь 2022 — Январь 2023

PostgreSQL Python AirFlow PowerBI BI Visiology DWH Docker

- Спроектировал макеты лаконичных продуктовых дашбордов используя <u>Power BI</u> для дальнейшей отрисовки в BI Visiology
- С помощью PostgreSQL, Python & Airflow с нуля настроил хранилище данных, автоматизированное и оркестрируемое, конечной целью которого являются аналитические витрины под дашборды и отчетности.
- Поставил на конвеер всю систему и запустил готовую BI-систему с дашбордами из <u>Docker-контейнера</u> для внутреннего пользования

Аналитический Центр при Правительстве Р Φ — некоммерческая аналитическая организация ${\mathcal C}$

Москва, Россия

• Junior Data Scientist

Ноябрь 2021 — Август 2022

Машинное Обучение Руthon Временные ряды SQL nifi Обучение стажеров

- Добавил на дашборды почти всех продуктов полученные с помощью эконометрических и регрессионных моделей прогнозные знанчения, позволившие аналитикам и руководству принимать дальнейшие решения на административном уровне.
- Построил <u>интепретируемую</u> регрессионную модель, которая спасла много человеческих жизней, получил благодарственное письмо от члена Правительства РФ.
- Автоматизировал большую часть отчетностей с помощью <u>Python</u>-пайплайнов и обучил несколько стажеров минимальному уровню python для аналитики и отчетностей. (pandas, numpy)

Навыки

Языки: Python, SQL, GO (базовый)

Библиотеки & Фреймворки: pandas, sklearn, plotly, spark, mlflowoptuna, xgboost, catboost, shap, NetworkX,

базовые TensorFlow и PyTorch, psycopg2 & etc., FastAPI

Инструменты: Jira, Docker, PyCharm, DataSpell, DataGrip, Linux, Bash, Git

Образование

Магистратура, 2022-2024: Машинное обучение и высоконагруженные системы,

Факультет Компьютерных Наук, Высшая Школа Экономики

Бакалавриат, 2018-2022: Прикладная математика и информатика,

Факультет Информационных технологий и анализа больших данных,

Финансовый Университет при Правительстве РФ